臺灣臺南地方法院刑事判決
111年度交易字第619號
公  訴  人  臺灣臺南地方檢察署檢察官
被      告  王森禾



上列被告因公共危險案件，經檢察官提起公訴（111年度偵字第8
474號），被告就被訴事實為有罪之陳述，本院裁定進行簡式審
判程序，判決如下：
    主  文
王森禾駕駛動力交通工具而吐氣所含酒精濃度達每公升零點二五
毫克以上，累犯，處有期徒刑捌月。
    事實及理由
一、本件除應於證據欄補充：「被告王森禾於本院審理時之自白
    」外，其餘之犯罪事實及證據均引用本件起訴書之記載（如
    附件）。
二、核被告所為，係犯刑法第185條之3第1項第1款之駕駛動力交
    通工具而吐氣所含酒精濃度達每公升0.25毫克以上之罪。被
    告曾於民國106年12月14日受如事實欄所載之罪刑執行完畢
    等情，有該簡易判決書、臺灣臺南地方檢察署檢察官指揮執
    行命令、自行收納款項統一收據在卷可按，其受有期徒刑執
    行完畢後，5年以內故意再犯本件有期徒刑以上之罪，為累
    犯，且前案同為酒醉駕車之公共危險犯行，兩者犯罪類型及
    罪質均相同，顯見被告對於刑罰反應力薄弱及具特別惡性，
    應依刑法第47條第1項規定，加重其刑。
三、爰審酌被告所涉本案酒醉駕車犯行，已屬4犯，且本案之吐
    氣酒精濃度值高達每公升0.89毫克，足見被告未因前案刑之
    執行有所警惕悔改，仍心存僥倖，除一再漠視自己安危，尤
    枉顧法律禁止規範與公眾道路通行之安全，對交通往來顯已
    造成高度危險，若不量處適當之刑，恐不足以促使其心生警
    惕而避免再犯，實不宜予輕縱，復參酌被告坦承犯行之犯後
    態度，及其係高職畢業、目前從事鋁合金工作、已婚、育有
    1子之智識程度、生活狀況等一切情狀，量處如主文所示之
    刑，以示懲儆。
據上論斷，應依刑事訴訟法第273條之1第1項、第299條第1項前
段、第310條之2、第454條第2項，判決如主文。
本案經檢察官柯博齡偵查起訴，檢察官莊士嶔到庭執行職務
中　　華　　民　　國　　111 　年　　6 　　月　　27　　日
　　　　　　　　　刑事第十五庭  法　官　莊政達
以上正本證明與原本無異。
如不服本判決應於收受本判決後20日內向本院提出上訴書狀，並
應敘述具體理由。其未敘述上訴理由者，應於上訴期間屆滿後20
日內向本院補提理由書狀（均須按他造當事人之人數附繕本）「
切勿逕送上級法院」。 
  　　　　　　　　　　　　　　　書記官　歐慧琪
中　　華　　民　　國　　111 　年　　6 　　月　　27　　日
附錄本案論罪科刑法條：
中華民國刑法第185條之3
駕駛動力交通工具而有下列情形之一者，處3年以下有期徒刑，
得併科30萬元以下罰金：
一、吐氣所含酒精濃度達每公升零點二五毫克或血液中酒精濃度
    達百分之零點零五以上。
二、有前款以外之其他情事足認服用酒類或其他相類之物，致不
    能安全駕駛。
三、服用毒品、麻醉藥品或其他相類之物，致不能安全駕駛。
因而致人於死者，處3年以上10年以下有期徒刑，得併科2百萬元
以下罰金；致重傷者，處1年以上7年以下有期徒刑，得併科1百
萬元以下罰金。
曾犯本條或陸海空軍刑法第54條之罪，經有罪判決確定或經緩起
訴處分確定，於十年內再犯第1項之罪因而致人於死者，處無期
徒刑或5年以上有期徒刑，得併科3百萬元以下罰金；致重傷者，
處3年以上10年以下有期徒刑，得併科2百萬元以下罰金。

【附件】
臺灣臺南地方檢察署檢察官起訴書
                                     111年度偵字第8474號
　　被　　　告　王森禾　男　00歲（民國00年00月00日生）
　　　　　　　　　　　　住○○市○○區○○里○○00號之0
　　　　　　　　　　　　居臺南市○○區○○路000號0樓之0
　　　　　　　　　　　　國民身分證統一編號：Z000000000號
上列被告因不能安全駕駛案件，業經偵查終結，認應提起公訴，
茲將犯罪事實及證據並所犯法條分敘如下：
　　　　犯罪事實
一、王森禾前因酒後駕車之公共危險案件，經臺灣臺南地方法院
    以106年度交簡字第3932號判決判處有期徒刑5月確定，於民
    國106年12月14日易科罰金執行完畢，猶不知悔改，明知於
    服用酒類物品致吐氣所含酒精濃度達每公升0.25毫克以上者
    ，不得駕駛動力交通工具，詎於111年3月26日21時30分許起
    ，在臺南市永康區勝華街之朋友家中飲用啤酒，迨同日23時
    36分許，竟基於服用酒類駕駛動力交通工具之犯意，酒後騎
    乘車牌號碼000-0000號普通重型機車自上址離開。嗣於同日
    23時39分許，行經臺南市永康區中華路2段與成功路口，因
    違規紅燈左轉，而為警在臺南市○○區○○路00號前加以攔查，
    並於同日23時50分許在上開攔查地點，測得其吐氣酒精濃度
    達每公升0.89毫克，始悉上情。
二、案經臺南市政府警察局永康分局報告偵辦。
　　　　證據並所犯法條
一、上揭犯罪事實，業據被告王森禾於警詢及偵查中供承不諱，
    且有酒精測定紀錄表、呼氣酒精測試器檢定合格證書、臺南
    市政府警察局舉發違反道路交通管理事件通知單影本、車輛
    詳細資料報表、證號查詢機車駕駛人資料等各1紙附卷可資
    佐證，被告犯嫌應堪認定。
二、核被告所為，係犯刑法第185條之3第1項第1款之服用酒類駕
    駛動力交通工具罪嫌。被告曾受如犯罪事實欄所載之論罪科
    刑及執行情形，有本署刑案資料查註紀錄表1份在卷可憑，
    其於有期徒刑執行完畢後5年內，故意再犯本件有期徒刑以
    上之罪，為累犯，請依刑法第47條第1項規定加重其刑。
三、依刑事訴訟法第251條第1項提起公訴。
　　此　致
臺灣臺南地方法院
中　　華　　民　　國　 111　　年　　4 　　月　　14　　日
　　　　　　　　　　　　　　　檢察官　柯 博 齡
本件證明與原本無異
中　　華　　民　　國　 111　　年　　4 　　月　　21　　日
                              書記官  王 寵 惠